臺灣臺南地方法院刑事判決　　　　　　 100年度易緝字第58號
公　訴　人　臺灣臺南地方法院檢察署檢察官
被　　　告　李宗庭
上列被告因恐嚇取財案件，經檢察官提起公訴（99年度偵字第12
856號），本院判決如下：
    主  文
李宗庭共同犯恐嚇取財罪，處有期徒刑陸月，如易科罰金，以新
臺幣壹仟元折算壹日。
被訴共同犯恐嚇取財未遂部分無罪。
    事  實
一、李宗庭與李佳鴻（業經臺灣嘉義地方法院以98年度嘉簡字第
    1048號刑事簡易判決判處有期徒刑6月，如易科罰金，以新
    臺幣（下同）1,000元折算1日確定）及其他數名真實姓名年
    籍均不詳之成年男子共組恐嚇取財集團，分工方式由其他成
    員負責以電話恐嚇他人付款，李宗庭及李佳鴻則職司取款之
    責。李宗庭與李佳鴻及其他數名真實姓名年籍均不詳之成年
    男子共同基於意圖為自己不法所有之犯意聯絡，由某犯罪集
    團成員於民國98年4月6日以電話指示李佳鴻及李宗庭於同日
    上午11時40分許至嘉義市區待命取款，並由某犯罪集團成員
    於同日上午10時30分許，撥打電話予陳月蘭，對陳月蘭恫嚇
    稱：其子因在外替人擔保債務，積欠50萬元，其需拿錢出來
    還，否則要砍掉其子的手腳等語，以欲加害陳月蘭之子身體
    、健康之事恫嚇陳月蘭，致陳月蘭心生畏懼，旋約定於同日
    上午11時40分許，在嘉義市○○街222號前，由陳月蘭將30
    萬元交予在該處守候取款之李佳鴻，再由李佳鴻將30萬元與
    李宗庭、其他恐嚇集團成員共同朋分，嗣為警循線查獲。
二、案經臺南縣警察局移送臺灣臺南地方法院檢察署檢察官偵查
    起訴。
    理  由
壹、有罪部分：
一、證據能力部分：
    刑事訴訟法第159條第1項雖規定，被告以外之人於審判外之
    言詞或書面陳述，除法律有規定外，不得作為證據。惟同法
    第159條之5明定：「被告以外之人於審判外之陳述，雖不符
    前四條之規定，而經當事人於審判程序同意作為證據，法院
    審酌該言詞陳述或書面陳述作成時之情況，認為適當者，亦
    得為證據。」、「當事人、代理人或辯護人於法院調查證據
    時，知有第159條第1項不得為證據之情形，而未於言詞辯論
    終結前聲明異議者，視為有前項之同意。」，其立法理由在
    於傳聞證據未經當事人之反對詰問予以核實，乃排斥其證據
    能力，惟當事人如放棄對原供述人之反對詰問權，於審判程
    序表示同意該等傳聞證據可作為證據，此時，法院除認該傳
    聞證據欠缺適當性外，自可承認其證據能力。又當事人、代
    理人或辯護人於調查證據時，知有刑事訴訟法第159條第1項
    不得為證據之情形，卻表示「對於證據調查無異議」、「沒
    有意見」等意思，而未於言詞辯論終結前聲明異議者，應視
    為已有將該等傳聞證據採為證據之同意，最高法院94年度台
    上字第2976號判決亦採同一見解。經查：本案被告李宗庭於
    本院準備程序，對於下列經本院調查之證據方法，均表示對
    證據能力不爭執，復於審判期日就本院一一提示之前揭證據
    方法於言詞辯論終結前，均亦未就所調查之證據主張有刑事
    訴訟法第159條第1項不得為證據之情形，是參照上開說明要
    旨，本案經調查之證據，均有證據能力。
二、實體部分：
  (一)訊據被告李宗庭對於前揭犯罪事實已於本院審理中坦承不諱
    （見本院100年10月25日審判筆錄），核與共犯李佳鴻於警
    詢、偵查中之證述（見南檢98年度偵字第13686號卷第168-1
    70頁、第248-249頁、第318-329頁，南縣警刑字第09915016
    31號卷第15-18頁、第20-23頁）、證人即被害人陳月蘭於警
    詢中之證述（南檢98年度偵字第13686號卷第170反面-171頁
    、第171反面-172頁）互核相符，足認被告前揭任意任自白
    與事實相符，應可採信，事證明確，應予依法論科。
  (二)核被告李宗庭所為係犯刑法第346條第1項之恐嚇取財罪。被
    告李宗庭與共犯李佳鴻、其他數名真實姓名年籍均不詳之成
    年恐嚇取財集團成員間，有犯意聯絡及行為分擔，應論以共
    同正犯。爰審酌被告不思以正當管道工作賺取金錢，因一時
    貪念而加入恐嚇取財集團，惟念其犯後於本院審理中坦承犯
    行，犯後態度尚可，並兼衡被告於本件犯行中所得之利益，
    被害人所受之危害程度，被告尚未與被害人和解，賠償被害
    人損失、及其品行、智識程度、生活狀況等一切情狀，量處
    如主文所示之刑，並諭知易科罰金之折算標準，足資懲儆。
    檢察官就此部分具體求刑有期徒刑10月，尚嫌過重，併此敘
    明。
貳、無罪部分：
一、公訴意旨略以：被告李宗庭另與藍俊廷（原名「陳俊廷」）
    、陳耀炫（二人為兄弟關係，藍俊廷、陳耀炫業經本院以99
    年度易字第1043號刑事判決各判處有期徒刑7月確定），及
    其他數名真實姓名年籍均不詳之成年男子共同基於意圖為自
    己不法所有之犯意聯絡，由李宗庭於98年9月14日指示藍俊
    廷於翌日至臺南縣新化鎮向人收取款項後，藍俊廷即邀同陳
    耀炫於98年9月15日上午，二人從屏東縣三地門鄉騎乘機車
    至臺南縣新化鎮待命取款，再由不詳成員於98年9月15日上
    午10時25分許起，多次撥打電話予安善述，並對安善述恫嚇
    稱：你兒子借30萬元沒還，現在在我手上，如不拿出30萬元
    ，要斷你兒子手腳等語，使安善述因此心生畏懼，除一方面
    與之交涉外，另方面則暗中報警。隨後安善述依不詳成員於
    電話中之指示，於是日上午11時50分許，前往臺南縣新化鎮
    ○○路大目橋邊，欲與在該處待命之藍俊廷接觸時，由警當
    場查獲藍俊廷，隨後並在新化鎮○○路507號「炫風網咖店
    」內查獲在該處待命之陳耀炫，藍俊廷等人即未得逞，同時
    由警在藍俊廷身上扣得聯絡取款所用之門號0000000000號行
    動電話1支（含門號SIM卡），因認被告李宗庭涉有恐嚇取財
    未遂罪嫌云云。
二、按犯罪事實應依證據認定之，無證據不得認定其犯罪事實，
    刑事訴訟法第154條第2項定有明文。又按犯罪事實應依證據
    認定之，所謂證據，須適於為被告犯罪事實之證明者，始得
    採為斷罪資料（參照最高法院53年台上字第2750號判例）。
    再按認定犯罪事實所憑之證據，固不以直接證據為限，間接
    證據亦應包含在內，惟採用間接證據時，必其所成立之證據
    ，在直接關係上，雖僅足以證明他項事實，而由此他項事實
    ，本於推理之作用足以證明待證事實者，方為合法，若憑空
    之推想，並非間接證據。事實之認定，應憑證據，如未能發
    現相當證據，或證據不足以證明，自不能以推測或擬制之方
    法，以為裁判基礎。事實審法院對於證據之取捨，依法雖有
    自由判斷之權，然積極證據不足證明犯罪事實時，被告之抗
    辯或反證縱屬虛偽，仍不能以此資為積極證據應予採信之理
    由。又證據之證明力雖由法院自由判斷，然證據之本身存有
    瑕疵或對於待證事實不足以供證明之資料，而事實審仍採為
    判決基礎，則其自由判斷之職權行使，即不得謂非逾越範圍
    。再證據之證明力，固屬於法院判斷之自由，惟證據之本身
    如有瑕疵，則在此瑕疵未能究明以前，遽採為有罪之根據，
    即難謂為適法。及認定不利於被告之事實，須依積極證據，
    苟積極證據不足為不利於被告事實之認定時，即應為有利於
    被告之認定，更不必有何有利之證據。最高法院亦分別著有
    32年上字第67號、40年台上字第86號、30年上字第482號、3
    0年上字第1152號、32年上字第971號及30年上字第816號判
    例足資參照。
三、公訴人認為被告李宗庭此部分涉有共同恐嚇取財未遂罪嫌，
    無非是以被告李宗庭供承曾使用門號0000000000號行動電話
    、證人李佳鴻之證述、證人即共犯藍俊庭、陳耀炫之供述、
    證人即被害人安善述之證述、證人孫富民之證述、門號00-0
    000000號電話通聯紀錄、及扣案門號0000000000號行動電話
    1支為憑。訊據被告李宗庭堅決否認有上述共同恐嚇取財未
    遂犯行，辯稱：伊不認識藍俊廷、陳耀炫，沒有做這件恐嚇
    取財未遂犯行等語。
四、經本院查：
  (一)被告李宗庭固供承門號0000000000號行動電話為伊所持用等
    語，證人李佳鴻於警詢及偵查中亦證稱：李宗庭之電話是00
    00000000號等語（見南縣警刑字第0991501631號卷第15-18
    頁、南檢98年度偵字第13686號卷第248-249頁），然查：
    1.證人即共犯藍俊廷於警詢中證稱：「我與哥哥陳耀炫是受
      李宗庭指使。以手機(0000000000)及(000000000000)打我
      手機(0000000000)與我聯絡指使我們前往臺南縣新化鎮○
      ○路662巷3號取款(沒有說金額多少)。以取款新臺幣1萬
      元抽佣2至3百元不等。」「我與『李宗庭』大約於98年6
      至7月份在雅虎奇摩尋夢園網站聊天認識。」「於98年9
      月14日晚上約20至21時許李宗庭以無顯示號碼之電話撥打
      我手機(0000000000)指示我與哥哥於今(15)日上午至臺南
      縣新化鎮內網咖等待指示，我與哥哥於98年9月15日上午9
      時40分到達臺南縣新化鎮○○路507號炫風網咖等待指示
      ，於同日約上午11時許李宗庭以無顯示號碼之電話撥打我
      手機(0000000000)指示我與哥哥前往臺南縣新化鎮○○路
      662巷3號取款(沒有說金額多少)，我接獲電話指示後約於
      11時30分許與哥哥共乘乙部重機車223-CUC藍紫色機車頭
      戴黑色及黃色安全帽身穿黑上衣及短褲先至現場查看一次
      後，我載我哥哥回到炫風網咖等待時，李宗庭又撥手機指
      示我前往臺南縣新化鎮大目橋邊取款時，有1名老人手提1
      袋疑似裝有現金塑膠袋站在橋邊，我欲取款時，同時為警
      方查獲，警方向我詢問還有1名嫌犯在何處我又帶同警方
      到臺南縣新化鎮○○路507號炫風網咖於12時許查獲我哥
      哥陳耀炫，當場逮捕帶回派出所。」等語（見南縣化警偵
      字第0981000603號卷第1-3頁）；於偵查中證稱：「（問
      ：你怎麼知道指示你的人叫做李宗庭?）因為在網路上，
      他有留他的名字和一支他的手機0000000000。」「是指使
      我的人跟我說他叫李宗庭。」等語（見南檢98年度偵字第
      13686號卷第10-12頁）；於本院審理中證稱：「（問：門
      號0000000000號是何人留給你的？）李宗庭在網路上留給
      我的。」「（問：是叫你去收錢的李宗庭留給你的？）對
      。」「他跟我說他叫宗庭。」「沒有，姓是後來李宗庭指
      使我去收錢的時候我問他的，他就說他叫李宗庭，當場就
      跟我說叫『宗庭』，我再問他姓什麼，他就說姓『李』，
      叫『李宗庭』。」等語（見本院100年10月25日審判筆錄
      ）。惟經檢察官於偵查中調閱被告李宗庭所持用之門號00
      00000000號行動電話之通聯紀錄，及共犯藍俊廷被查獲時
      所持用之門號0000000000號行動電話之通聯紀錄（南檢98
      年度偵字第13686號卷第147-149頁、第26-27頁、第69-70
      頁）相互比對結果，該二門號行動電話在98年9月14 日至
      98年9月15日11時50分許共犯藍俊廷被查獲止，並無彼此
      之通聯紀錄。又共犯藍俊廷被查獲時所持用之門號000000
      0000號行動電話，在上開期間內有多通未顯示號碼來電，
      有顯示號碼者僅有「98年9月14日17時03分許0000000000
      」、「98年9月15日9時05分許0000000000000」，然上開
      門號均非被告李宗庭所持有之上開行動電話門號，是共犯
      藍俊廷於警詢中供稱：「李宗庭」以手機0000000000打我
      手機0000000000與我聯絡，指使我們前往臺南縣新化鎮○
      ○路662巷3號取款，及「李宗庭」於98年9月14日晚上約2
      0至21時許、98年9月15日上午11時許撥打我手機00000000
      00指示我與哥哥前往取款云云，顯與客觀之行動電話通聯
      紀錄不符，自有瑕疵而難以採信。
    2.次查，證人即共犯藍俊廷嗣於警詢供稱：「（問：你所提
      供之對方聯絡電話號碼0000000000、000000000000，你有
      無撥打與其聯絡？）都不曾撥打過。」等語（見南檢98年
      度偵字第13686號卷第51-53頁），嗣於偵查中結證稱：「
      （問：你有撥打過0000000000的電話?）沒有。」等語（
      南檢98年度偵字第13686號卷第304-306頁），於本院審理
      中供稱：「（問：你有無打過門號0000000000號？或是門
      號0000000000號有無打過來給你？）沒有。」「因為『李
      宗庭』打來就是亂碼，不然就是無號碼。」「『李宗庭』
      用一些亂碼打給我，有顯示可是不是門號0000000000號。
      」「是顯示一些不一樣的號碼，每次打來都不一樣，不然
      就是私人號碼。」「對方沒有用門號0000000000號跟我聯
      絡過。」等語（見本院100年10月25日審判筆錄），經核
      與卷附上開門號0000000000號行動電話及門號0000000000
      號行動電話之通聯紀錄相符，可信證人藍俊廷此部分供述
      為可信。查證人藍俊廷雖供稱指使其與陳耀炫前往臺南縣
      新化鎮取款之人曾留給伊門號0000000000號行動電話號碼
      ，但承前所述，並查無該門號指示藍俊廷前往取款之通聯
      紀錄，且藍俊廷未曾撥打過該門號與對方聯絡，而該門號
      行動電話之持有人亦不曾與藍俊廷聯絡。再者，經檢察官
      在偵查中調閱被害人安善述家中之門號00-0000000號電話
      通聯紀錄（見南檢98年度偵字第13686號卷第30頁反面）
      ，於本件犯罪時間內，亦無門號0000000000號行動電話撥
      打被害人安善述之門號00-0000000號恐嚇取財之通聯紀錄
      ，至於證人即共犯陳耀炫則於偵查中供稱：「今天（指98
      年9月15日）是老闆叫我和我弟弟陳俊廷來新化鎮收錢，
      正確住址我不知道，都是我弟弟和老闆接洽的。」等語（
      見南縣化警偵字第0981000603號卷第3頁反面-5頁）；本
      院審理中結證稱：「（問：你是否曾接過一通門號000000
      0000號的電話？）我沒有注意看到號碼，我有接過電話。
      」「（問：有無印象門號是0913的？）沒有。」「那是我
      弟弟藍俊廷的電話，他在騎摩托車，我只是幫他。」等語
      （見100年10月25日審判筆錄），顯見證人陳耀炫之證述
      亦無法證明門號0000000000號行動電話曾與共犯藍俊廷、
      陳耀炫連繫。基此，本件既查無門號0000000000號行動電
      話曾與藍俊廷、陳耀炫彼此聯絡，本案檢察官起訴書所指
      恐嚇取財未遂犯行，亦無門號0000000000號行動電話參與
      或實施本件恐嚇取財未遂犯行之事證，自難徒以被告李宗
      庭自承持用門號0000000000號行動電話及證人李佳鴻證述
      門號0000000000號行動電話是被告李宗庭所使用，即認被
      告李宗庭確曾與被告藍俊廷、陳耀炫謀議、指示或分擔實
      施此部分犯罪行為。
  (二)又查證人李佳鴻於警詢中供稱：「李宗庭70年03月20日生，
    身分證字號Ｚ000000000號，住高雄市○○區○○里○○○路
    108號12樓之1，經警方提供個人戶籍及相片給我指認就是他
    。」（南檢98年度偵字第13686號卷第168-170頁），於偵查
    中結證稱：「是98年3、4月在屏東市○○路咖啡廳李宗庭說
    有一個人想要做收錢的事，叫我跟藍俊廷講，當時藍俊廷也
    在場，我叫李宗庭自己跟他講，就有留下藍俊廷的電話，那
    時候我已經在嘉義出事了，我就叫他們自己講。」等語（見
    南檢98年度偵字第13686號卷第318-329頁），證人藍俊廷於
    偵查中亦證稱：「（問：(提示李宗庭99年6月10日在本署拍
    攝的照片)這個李宗庭是否是你說的李宗庭?）我真的不清楚
    ，要向李佳鴻詢問才知道。」「叫你去取款的李宗庭，是跟
    李佳鴻認識的那個人？）是。」等語（見南檢98年度偵字第
    13686號卷第304-306頁、第321-329頁），然查：
    1.證人藍俊庭於98年9月15日第一次警詢時雖曾指認：「（
      問：經警方調閱口卡片之李宗庭(男、59年9月12日、Ｚ000
      000000、住址：臺南市○區○○里○○鄰○○路248巷5號)
      供你指認，是否就是指使你與哥哥陳耀炫前往取款之人?
      ）經我指認就是口卡片之李宗庭無誤。」等語（見南縣化
      警偵字第0981000603號卷第1-3頁），其所指認之人年籍
      顯然並非本件被告李宗庭。嗣證人藍俊廷於99年1月19日
      第三次警詢時即改稱：「（問：經警方出示一男子「李宗
      庭」(男、59/09/12生、Ｚ000000000)照片供你再次指認，
      指使你之「李宗庭」是否為照片中之人?）經我再次觀看
      ，不是此人。」等語（見南檢98年度偵字第13686號卷第
      51-53頁）；於偵查中結證稱：「（問：(提示李宗庭戶政
      照片)此人是否為98年9月15日上午11時15分叫你去臺南縣
      新化鎮安善述收錢?）不是這個人，但是那個人是叫李宗
      庭。」等語（見南檢98年度偵字第13686號卷第37-39頁）
      ，「因為我看到李宗庭都是戴帽子、口罩，所以臉看不清
      楚。」等語（見南檢98年度偵字第13686號卷第321-329頁
      ），於本院審理中結證稱：「（被告李宗庭問：你是否看
      過我？）沒有。」「（問：約在何處見面？-指與指示渠
      去收錢的李宗庭約在何處見面？）屏東火車站。」「李宗
      庭就跟我講一些要收錢的狀況，他好像有拿一支門號給我
      。」「教我如何去跟被害人收錢。」「（問：同時再交給
      你一支手機？或SIM卡？還是晶片卡？連手機一起給你？
      ）好像是SIM卡，就是門號卡。」「（問：在屏東交給你
      手機的是否是在庭的被告李宗庭？）不清楚，因為我沒有
      看過他的長相。」「他有戴口罩和帽子。」「（問：交給
      你手機時有戴口罩和帽子，所以你沒辦法確定他是否是在
      庭的被告？）是。」「我並沒有跟在庭的被告李宗庭見面
      。」「（問：沒有跟在庭的被告李宗庭見過面？）沒有。
      」「（問：在屏東交給你手機的是否是在庭的被告李宗庭
      ？）不清楚，因為我沒有看過他的長相。」「（問：交給
      你手機時有戴口罩和帽子，所以你沒辦法確定他是否是在
      庭的被告？）是。」「（問：叫你去收錢的李宗庭，你見
      過他幾次面？）一次。」「（問：你並沒有看清楚李宗庭
      的臉？）對。」「（問：間在何時？）98年6、7月間。」
      等語（見本院100年10月25日審判筆錄），則證人藍俊廷
      自99年1月19日第三次警詢以後所供，與偵查及本院審理
      中所證述，前後尚屬一致，顯見其僅與指示其去收錢的「
      李宗廷」在屏東火車站見過一次面，當時「李宗庭」有戴
      帽子、口罩，因此證人藍俊廷未看清「李宗庭」長相，無
      法指認，應堪認定。證人藍俊廷既不知其共犯「李宗庭」
      長相，亦無法指認，則其於偵查中前揭所述：叫其去取款
      的李宗庭是誰，要向李佳鴻詢問才知道，及叫其去取款的
      李宗庭是跟李佳鴻認識的那個人云云，是否確與事實相符
      ，即有可疑之處。
    2.又查，依前揭所述，證人李佳鴻在警詢中固供稱：渠認識
      的李宗庭即本件被告李宗庭，且加以指認，並於偵查中結
      證稱：98年3、4月在屏東市○○路咖啡廳，李宗庭說有一
      個人想要做收錢的事，叫我跟藍俊廷講，當時藍俊廷也在
      場，渠要李宗庭自己和藍俊廷講等語。惟查，證人即共犯
      藍俊廷於偵查中及本院審理中均否認有此事，其於偵查中
      證稱：「（問：所以李佳鴻你也有見過?）是，但不是跟
      李宗庭一起。」「是李宗庭打電話說，叫我去屏東火車站
      ，與李佳鴻見面，他告訴我李佳鴻穿什麼衣服，我就有碰
      過李佳鴻。」等語（見南檢98年度偵字第136 86號卷第25
      4-256頁），於本院審理中證稱：「（問：李佳鴻確定你
      們有見面，只是你們見面的月份他不是很確定，本來是說
      2、3月，後來又說8、9月，到底是何時？有無見過面？）
      我沒有跟在庭的被告李宗庭見過面，我比較常跟李佳鴻見
      面。」「（問：李佳鴻說98年3、4月間，在屏東市○○路
      的咖啡廳有向你介紹過詐欺集團裡面負責去收錢人的工作
      性質，有無此事？）沒有，李佳鴻有在85度C的咖啡廳跟
      我講話。」「（問：時間是在否在98年3、4月？）這個我
      就不知道，3、4月我好像還在做水泥工，是認識李宗庭之
      後沒有多久。」「（問：是認識李宗庭之後沒有多久，李
      佳鴻有在屏東市○○路85度C向你介紹那個詐欺集團車手
      做什麼工作？這是樣嗎？）對。」「（問：當時在網路上
      指使你去收錢的李宗庭有無在場？那天那個李宗庭有無在
      場？）沒有，當時在場的只有三個人，是李佳鴻跟我、還
      有另外一個他的朋友。」「（問：那個朋友叫何名字？）
      李佳鴻叫他『阿文』，二十幾歲人。」等語（見本院100
      年10月25日審判筆錄），證人藍俊廷此部分證述前後尚屬
      一致，非無可信。則證人李佳鴻前述所證，顯與證人藍俊
      廷之證詞矛盾不符，且為被告否認。再查，證人李佳鴻在
      偵查中固曾結證稱：98年3、4月在屏東市○○路咖啡廳，
      李宗庭說有一個人想要做收錢的事，叫我跟藍俊廷講，當
      時藍俊廷也在場，渠要李宗庭自己和藍俊廷講等語，惟證
      人李佳鴻於同一日（99年7月2日）偵查期日，先證稱：「
      李宗庭沒有介紹我跟藍俊廷認識。」嗣改稱：「當時我跟
      李宗庭在做恐嚇取財的事，李宗庭在今年（99年）二、三
      月說要介紹人跟我認識，時間大概是今年農曆年過後，要
      我跟新人介紹我的工作，李宗庭就我跟藍俊廷出來見面，
      時間是今年二、三月間，地點是屏東市○○路的超商碰面
      ，李宗庭要我跟藍俊廷介紹收錢的工作，我不想做，我想
      說是朋友就留下藍俊廷的電話，後來因為我要執行說打電
      話給藍俊廷請他載我去火車站。」再又改稱：「是九十八
      年三、四月在屏東市○○路咖啡廳李宗庭說有一個人想要
      做收錢的事，叫我跟藍俊廷講，當時藍俊廷也在場，我叫
      李宗庭自己跟他講，就有留下藍俊廷的電話，那時候我已
      經在嘉義出事了，我就叫他們自己講。」等語（見南檢98
      年度偵字第13686號卷第318-329頁），所證述內容前後不
      一，顯有瑕疵，是證人李佳鴻之證詞，實難遽信為真實。
    3.綜上，證人李佳鴻之證詞，核與證人即共犯藍俊廷之供述
      及證詞不符，且證人李佳鴻此部分證詞亦前後不一，證人
      李佳鴻、與共犯藍俊廷此部分所言既均有瑕疵，難以信為
      真實，自難採為認定被告李宗庭有此部分共同恐嚇取財未
      遂犯行之證據。
  (三)至於證人即共犯陳耀炫則於警詢、偵查及本院審理中均證稱
    ：都是伊弟弟藍俊廷與「李宗庭」接洽，伊未曾看過「李宗
    庭」，其不認識「李宗庭」，伊弟弟當時有跟伊說，是一個
    叫「李宗庭」的人，伊沒有見過這個人，收錢的那一天有接
    到他的電話，因為是騎機車，有時是伊接的，只有一次幫伊
    弟弟接聽電話等語（見南檢98年度偵字第13686號卷第49-50
    頁、第10-12頁、第37-39頁、第87- 89頁、本院100年10月2
    5日審判筆錄），足認證人陳耀炫除曾於98年9月15日前往臺
    南縣新化鎮途中曾接聽一通由「李宗庭」撥打的電話外，伊
    從未見過指示渠等前往收錢的「李宗庭」，不認識「李宗庭
    」，顯見證人陳耀炫無法指認該名共犯「李宗庭」究係何人
    ，其供述或證詞自不足以證明被告李宗庭有此部分共同恐嚇
    取財未遂犯行。
  (四)至於告訴人即證人安善述於警詢中供稱：「（問：警方於98
    年09月15日11時50分許在新化鎮○○路662巷口大目橋邊當
    場查獲前來取款頭戴黑色安全帽身穿黑上衣及短褲騎乘乙部
    重機車號223-CUC之男子經查為陳俊廷(79.02.15日生、身份
    號:Ｚ000000000號、住屏東縣三地門鄉○○路達旺巷50號)是
    否實在?後又由陳俊廷帶同警方於98年09月15日12時許至新
    化鎮○○路507號炫風網咖查獲另一名嫌犯陳耀炫(71.07.26
    日生身份字號:Ｚ000000000號、住屏東縣三地門鄉○○路達
    旺巷50號)經帶回所內經你指認是否就是第一次兩人共乘乙
    部重機車號223-CUC進入中正路662巷內查看你家之歹徒?）
    是的，就是他們兩人我能確定。」「（問：與你電話聯絡是
    否為其兩人?）不是他兩人。因為警方逮捕該兩人時，與我
    通電話之人還又打電話至我家叫我交款。」等語（見南縣化
    警偵字第0981000603號卷第5-6頁），於偵查中結證稱：「
    （問：你當天共接到幾通詐騙電話?）都是同一個人打來的
    ，我一掛斷他就打，打了幾通我沒印象。」「（問：後來警
    察在橋邊抓到歹徒後，你回家之後對方人是否還有打電話來
    叫你要付錢?）有，他還叫我拿錢出去，我說我沒錢了。」
    「（問：所以警察抓到的那二個人不是打電話給你之人?）
    不是，聽聲音就知道不是。」等語（見南檢98年度偵字第13
    686號卷第102-106頁），顯見證人安善述僅能指認藍俊廷、
    陳耀炫確曾參與本件恐嚇取財未遂犯行，其證詞尚無法證明
    被告李宗庭即係指使藍俊廷、陳耀炫向其收款之人，自無法
    憑其證詞認定被告李宗庭有為本件共同恐嚇取財未遂犯行。
  (五)另證人孫富民於案發時係任職臺南縣警察局新化派出所員警
    ，其於偵查中雖證稱：「（問：陳俊廷是如何指認出李宗庭
    ?）那時有問他指認的人是誰，一開始他都不講，我們有說
    如果不講就要建議檢察官聲押，後來一直勸他，他才說出「
    李宗庭」這個音，我們此去查相關的前科及年籍資料，調出
    這個人的口卡，給他們二個人指認，他們二個人都確定是這
    個人沒錯，那時我們本來有拿二、三個同名的人的口卡給他
    們認，他們就指認是這個李宗庭。」「（問：陳俊廷當時有
    無說，不太確定是這個李宗庭?）他很確定的說是他指認的
    那個李宗庭沒錯，而且他還有說是上網認識的。」等語（見
    南檢98年度偵字第13686號卷第106頁），惟查，證人藍俊廷
    於警詢中所指認的共犯「李宗庭」，其年籍記載與本件被告
    李宗庭不符，且證人藍俊廷於99年1月19日第三次警詢、及
    之後偵查及本院審理中均再三供稱未看清「李宗庭」長相，
    無法指認等情，已詳如前述，自無法憑警員孫富民上開證述
    ，即推斷被告李宗庭確有本件共同恐嚇取財未遂犯行。
  (六)又扣案之門號0000000000號行動電話1支，依證人即共犯藍
    俊廷於偵查中證述：「（問：你當時被扣案的0000000000電
    話，到底是不是周青田交給你的?）我上次開完庭之後，回
    去回想，周青田這個人我確實認識，上次一時忘記，因為跟
    他很久沒有聯絡，之前確實有跟他拿一支門號。」「李宗庭
    有給我一個門號，我也有跟周青田拿一個門號，我可能是搞
    混了。」「（問：你記不記得是何時跟周青田買門號?）我
    真的忘記了，大概是在98年9月被查獲前一個多月左右，是
    在長治鄉要往三地門方向的某幼稚園及加油站旁。」「（問
    ：記不記得跟他買門號花了多少錢?）好像是500元或1000元
    。」「（問：你跟他買過幾次門號?）只有一次。」等語（
    見南檢99年偵字第12856號卷第21-23頁），其於本院審理中
    亦供稱：「（問：周青田說扣案的手機門號0000000000號是
    賣給你，是否正確？）對。」「時間忘記了，好像500元，
    還是1000元。」「（問：叫你去收錢的李宗庭是一直打門號
    0000000000號給你，還是另外還有一支沒有被扣案的手機？
    ）是門號0000000000號這一支。」「因為李宗庭有跟我說要
    再去買另外一支門號。」「（問：你稱說是叫你去收錢的李
    宗庭叫你先去買一支手機？）對。」「（問：叫你去收錢的
    李宗庭交給你的手機，為何那天作案時沒有帶著？你等於是
    有二支？）我還沒跟周青田買的時候是用那一支，我換起來
    的時候已經搞混了，我沒辦法分辦出那一個。」「（問：李
    宗庭交給你的那支手機晶片卡在何處？）已經遺失了。」等
    語（見本院100年10月25日審判筆錄），證人藍俊廷此部分
    所述，前後尚屬一致，足認扣案之門號0000000000號行動電
    話之SIM卡係證人藍俊廷依「李宗庭」指示自行向周青田購
    買，並非「李宗庭」交付作為案發時「李宗庭」指示藍俊廷
    聯絡取款使用，且該扣案之門號0000000000號行動電話，查
    無與被告李宗庭所持有之0000000000號行動電話間之通聯紀
    錄，已詳如前述，則該扣案之門號0000000000號行動電話1
    支，顯亦無法證明被告李宗庭確有此部分犯行。
  (七)至於告訴人安善述家中之門號00-0000000號電話通聯紀錄，
    於案發時間內，該恐嚇電話均為無顯示號碼之電話，發話地
    亦來自美國，此有該電話通聯紀錄可稽（見南檢98年度偵字
    第13686號卷第30頁），查無與被告李宗庭所持有之0000000
    000號行動電話間之通聯紀錄，亦無共犯藍俊廷所持用之扣
    案門號0000000000號行動電話通聯紀錄，則該電話通聯紀錄
    亦不足以證明被告李宗庭確有為本件共同恐嚇取財未遂犯行
    。
  (八)綜上所述，本案證據均尚不足以確切證明被告李宗庭確與共
    犯藍俊廷、陳耀炫有為本件共同恐嚇取財未遂犯行，此部分
    應為有利於被告李宗庭之認定，自應為無罪之論知。
據上論斷，應依刑事訴訟法第299條第1項前段、第301條第1項，
刑法第28條、第346條第1項、第41條第1項前段，刑法施行法第1
條之1，判決如主文。
本案經檢察官李白松到庭執行職務。
中    華    民    國   100    年    11    月    15    日
                  刑事第二庭  審判長  法  官  田幸艷
                                      法  官  熊祥雲
                                      法  官  鄭彩鳳
以上正本證明與原本無異。
如不服本判決應於收受本判決後10日內向本院提出上訴書狀，並
應敘述具體理由。其未敘述上訴理由者，應於上訴期間屆滿後20
日內向本院補提理由書狀（均須按他造當事人之人數附繕本）「
切勿逕送上級法院」。
                                      書記官  何小玉
中    華    民    國   100    年    11    月    15    日
附錄本案論罪科刑法條全文
中華民國刑法第346條第1項
意圖為自己或第三人不法之所有，以恐嚇使人將本人或第三人之
物交付者，處 6 月以上 5 年以下有期徒刑，得併科 1 千元以
下罰金。